臺灣高等法院臺南分院刑事判決      100年度交上易字第391號
上  訴  人
即  被  告  王亮穎
上列上訴人因公共危險案件，不服臺灣臺南地方法院100年度交
易字第83號中華民國100年5月20日第一審判決（起訴案號：臺灣
臺南地方法院檢察署100年度偵字第1679號），提起上訴，本院
判決如下：
    主  文
上訴駁回。
    理  由
一、上訴意旨略以：伊對自己的行為深感懊悔，應當無異議虛心
    接受此判決，但因家中經濟需要伊工作來支持，若入監服刑
    恐家中經濟出現危機。伊本從事水電工，風吹日曬，哪裡有
    工作哪裡去，有做有錢。在高鐵建造之時，從雲林做到台南
    段，目前在高鐵從事電力維修工作。伊係家中長子，與父母
    親同住，父母親已有年紀，無業，子女有三人，老大88年次
    國小六年級，老二89年次國小五年級，老二有輕微聽障與弱
    視，需定期回診，老三91年次國小二年級，子女年紀都小且
    在求學階段。伊妻在一家私人企業擔任會計，月薪約新台幣
    （下同）2萬2千元。家中還有不少負擔，若只賴妻一人收入
    來維持家中大小支出，恐會陷入困境，且妻一人恐無法面對
    家中突發狀況。將要失去自由之人，才知自由的可貴。想起
    伊之父母與子女，伊深深覺悟以前的不是，伊應當好好做人
    ，做孩子榜樣，所以請鈞院考量再給予最後一次改過自新的
    機會云云。
二、依刑事訴訟法第350條、第361條、第362條、第367條規定，
    不服地方法院之第一審判決而上訴者，須提出上訴書狀，並
    應敘述具體理由，為上訴必備之程式；其所提出之書狀未敘
    述上訴理由，或僅曾以言詞陳述上訴理由者，均應於上訴期
    間屆滿後20日內補提理由書於第一審法院。第一審法院經形
    式審查，認逾期未補提上訴理由者，應定期間先命補正；逾
    期未補正者，為上訴不合法律上之程式，應以裁定駁回。倘
    已提出上訴理由，但所提非屬具體理由者，則由第二審法院
    以上訴不合法律上之程式，判決駁回。而所謂具體理由，必
    係依據卷內既有訴訟資料或提出新事證，指摘或表明第一審
    判決有何採證認事、用法或量刑等足以影響判決本旨之不當
    或違法，而構成應予撤銷之具體事由，始克當之（例如：依
    憑證據法則具體指出所採證據何以不具證據能力，或依憑卷
    證資料，明確指出所為證據證明力之判斷如何違背經驗、論
    理法則）；倘僅泛言原判決認定事實錯誤、違背法令、量刑
    失之過重或輕縱，而未依上揭意旨指出具體事由，或形式上
    雖已指出具體事由，然該事由縱使屬實，亦不足以認為原判
    決有何不當或違法者（例如：對不具有調查必要性之證據，
    法院未依聲請調查亦未說明理由，或援用證據不當，但除去
    該證據仍應為同一事實之認定），皆難謂係具體理由，俾與
    第二審上訴制度旨在請求第二審法院撤銷、變更第一審不當
    或違法之判決，以實現個案救濟之立法目的相契合，並節制
    濫行上訴（最高法院97年度台上字第892號、97年度台非字
    第454號判決意旨參照，參見97年4月司法院公報第214頁及
    97年11月司法院公報第104頁；另97年度台上字第3889號判
    決亦同此旨）。
三、查原判決審理結果認為：
（一）被告於99年12月29日下午2時許起至同日下午2時30分許止
      ，在臺南市永康區○○○街之社區○○路旁其所停放之車
      牌號碼D4－7721號自小客車內飲用啤酒若干後，已達不能
      安全駕駛動力交通工具之程度，仍不顧大眾行車之公共安
      全，駕駛上開自小客車上路，沿臺南市永康區○○○街由
      北往南逆向行駛，於99年12月29日下午2時40分許，行經
      國光六街39前，因不勝酒力撞擊由鄭卓金盞所騎乘之四輪
      電動代步車，致鄭卓金盞受有右手腕部舟狀骨骨折、第12
      胸椎閉鎖性骨折及頸部扭挫傷等傷害（所涉過失傷害部分
      ，未據告訴），經警據報前往處理，於同日下午3時25分
      許，對王亮穎施以酒測測得其呼氣所含酒精濃度仍高達每
      公升0.65毫克之數值而查悉上情。被告對於上開犯罪事實
      ，業於原審審理時坦承不諱，並有酒精濃度測試紀錄單、
      刑法第185條之3案件測試觀察紀錄表、臺南縣警察局舉發
      違反道路交通事件通知單、道路交通事故現場圖、調查報
      告表各1份、車禍現場照片24張附卷可稽，足見被告之自
      白確與事實相符，應可採信。本件事證明確，被告犯行，
      堪以認定。
（二）因認被告所為，係犯刑法第185條之3服用酒類不能安全駕
      駛動力交通工具而駕駛罪。被告前於99年間因二次酒後駕
      車之公共危險案件，分別經原審法院99年度交簡字第933
      號刑事簡易判決判處有期徒刑3月，及臺灣雲林地方法院
      99年度交易字第127號刑事判決判處有期徒刑6月確定，嗣
      定執行刑為8月，並於99年10月21日易科罰金執行完畢等
      情，有臺灣高等法院被告前案紀錄表在卷可憑，其受有期
      徒刑執行完畢後，5年以內故意再犯本件有期徒刑以上之
      罪，為累犯，應依刑法第47條第1項規定加重其刑。審酌
      被告之智識程度（高職畢業），前已有如上開事實欄所述
      多次酒後駕車之犯行，且受上開刑之宣告且執行完畢，理
      當知所警惕，避免再犯，然被告經該刑之教訓後，仍於99
      年12月29日再有本案酒後駕車並肇事（過失傷害部分未據
      告訴），其漠視輕忽公眾交通之安全，對行車大眾及路人
      之生命、身體安全造成危害，惟念其犯後坦承犯行，犯後
      態度尚非欠佳等一切情狀，量處有期徒刑8月。
四、查原判決已詳述所憑證據與認定之理由，因認被告係犯刑法
    第185條之3酒醉駕車罪，並審酌上開全部情狀，且有累犯加
    重其刑適用，量處有期徒刑8月。本院經核原判決，認事用
    法，俱無違誤，所為量刑，亦屬允當。被告固以前揭理由提
    起上訴但查被告前於97年間即酒後駕車公共危險案，繳交4
    萬元，由臺灣高雄地方法院檢察署檢察官以97年度偵字第12
    011號為緩起訴處分確定；又於99年間因二次酒後駕車公共
    危險案件，分別經原審法院以99年度交簡字第933號判決判
    處有期徒刑3月，及臺灣雲林地方法院以99年度交易字第127
    號判決判處有期徒刑6月，嗣定執行刑為8月確定，並於99年
    10月21日易科罰金執行完畢；另於99年因犯肇事逃逸、強制
    罪，經原審法院於99年11月4日以99年度交訴字第120號判決
    判處有期徒刑6月、3月，定執行刑為8月確定（嗣經執行檢
    察官准其易服社會勞動時數為1458小時）等情，有臺灣高等
    法院被告前案紀錄表及原審法院99年度交訴字第120號判決
    在卷可憑。詎被告於99年12月29日再有本案酒後駕車並肇事
    （過失傷害部分未據告訴）之犯行，其嚴重漠視輕忽公眾交
    通及他人之安全，原審審酌全部情狀，乃量處有期徒刑8月
    ，本院審認，核屬適當。被告上訴意旨所載情節，若係屬實
    ，固值同情，則被告更應如其本人所言當好好做人，做孩子
    的榜樣，但被告竟迭次有上開所示犯行，自不宜一再輕縱。
    末查被告之上訴理由，並未具體指摘原判決於認定事實、適
    用法律及量刑等項有何違法或不當，依上開說明，本件上訴
    不合法律上程式，應予駁回，並不經言詞辯論為之。
據上論斷，依刑事訴訟法第367條前段、第372條，判決如主文。
中    華    民    國   100    年    7     月    7     日
                  刑事第一庭    審判長法  官  茆臺雲
                                      法  官  蔡長林
                                      法  官  王明宏
以上正本證明與原本無異。
不得上訴。
                                      書記官  林佳瑩
中    華    民    國   100    年    7     月    7     日
附錄本判決論罪科刑法條：
中華民國刑法第185條之3：
服用毒品、麻醉藥品、酒類或其他相類之物，不能安全駕駛動力
交通工具而駕駛者，處1年以下有期徒刑、拘役或科或併科15萬
元以下罰金。